臺灣臺北地方法院刑事判決　　　　　　100年度審易字第258號
公　訴　人　臺灣臺北地方法院檢察署檢察官
被　　　告　陳世偉
上列被告因竊盜案件，經檢察官提起公訴（100 年度偵字第1925
8 號），被告就被訴事實為有罪之陳述，本院裁定以簡式審判程
序審理，判決如下：
    主  文
陳世偉共同毀越其他安全設備竊盜，累犯，處有期徒刑柒月。
    事  實
一、陳世偉前因詐欺案件，經臺灣板橋地方法院以95年度簡字第
    1585號判決判處有期徒刑3 月確定，於民國95年11月17日縮
    刑期滿執行完畢；又因竊盜案件，經本院以97年度簡字第41
    29號判決判處有期徒刑4 月確定；再因竊盜案件，經本院以
    98年度易字第557 號判決判處有期徒刑7 月確定，上開2 案
    件經接續執行，於99年2 月28日縮刑期滿執行完畢。詎陳世
    偉仍不知悔改，竟於100 年6 月15日凌晨3 時18分許，在臺
    北市中山區○○○路○段13巷口福住建設股份有限公司（起
    訴書誤載為「福助」，下稱福住公司）工地，與真實姓名、
    年籍均不詳，綽號「小趙」之成年人共同基於意圖為自己不
    法所有之犯意聯絡，徒手破壞2 樓窗戶後進入工務所內，竊
    取現金新臺幣（下同）5,800 元、電腦主機8 部、筆記型電
    腦1 部、相機9 部、手錶1 只得手，並將上開物品攜至臺北
    市西門町附近變賣給不詳人士，得款1 萬多元朋分花用。嗣
    經警據報採集現場指紋，始查知上情。
二、案經福住公司訴由臺北市政府警察局中山分局報告臺灣臺北
    地方法院檢察署檢察官偵查起訴。
    理  由
一、按除被告所犯為死刑、無期徒刑、最輕本刑為3 年以上有期
    徒刑之罪或高等法院管轄第一審案件者外，於法院行準備程
    序進行中，被告先就被訴事實為有罪之陳述時，審判長得告
    知被告簡式審判程序之旨，並聽取當事人、代理人、辯護人
    及輔佐人之意見後，裁定進行簡式審判程序；且受命法官行
    準備程序，與法院或審判長有同一之權限；又簡式審判程序
    之證據調查，不受刑事訴訟法第159 條第1 項、第161 條之
    2 、第161 條之3 、第163 條之1 及第164 條至第170 條規
    定之限制，刑事訴訟法第273 條之1 第1 項、第279 條第2
    項前段、第273 條之2 分別定有明文。本案被告所為，係犯
    死刑、無期徒刑、最輕本刑為3 年以上有期徒刑以外之罪，
    其於準備程序中就被訴事實為有罪之陳述，經法官告知簡式
    審判程序之旨，並聽取公訴人、被告之意見後，認為適宜行
    簡式審判程序，依刑事訴訟法第273 條之1 第1 項規定，裁
    定進行簡式審判程序，合先敘明。
二、上揭事實業據被告陳世偉坦承不諱（偵查卷第43頁、本院卷
    第39頁反面），核與證人李哲任指述情節大致相符，並有內
    政部警政署刑事警察局鑑定書及照片6 張附卷可稽（偵查卷
    第14-17 頁、第18-20 頁），被告任意性自白與事實相符，
    堪以採信。本案事證明確，被告犯行洵堪認定，應依法論科
    。
三、被告破壞窗戶進入無人居住之工務所行竊，核其所為，係犯
    刑法第321 條第1 項第2 款之毀越其他安全設備竊盜罪。公
    訴人雖認被告係犯刑法第320 條第1 項竊盜罪，惟起訴書已
    敘明被告經由窗戶進入工務所行竊，且基本社會事實同一，
    並經本院告知被告涉犯法條，爰依法變更起訴法條而為裁判
    。被告與綽號「小趙」之成年人，就上開犯行有犯意聯絡及
    行為分擔，為共同正犯。被告有如事實欄所載之前科，有臺
    灣高等法院被告前案紀錄表及刑案資料查註紀錄表各1 份在
    卷可查，其於有期徒刑執行完畢後，五年內故意再犯本案有
    期徒刑以上之罪，為累犯，應依刑法第47條第1 項之規定，
    加重其刑。爰審酌被告正值壯年，卻不思以正當方式獲取財
    物，對民眾財產安全產生嚴重危害，且迄今未賠償被害人，
    行為有所不當，惟念其犯後坦承犯行，犯後態度尚稱良好，
    復參酌被告前科素行、智識能力、生活狀況及犯罪動機目的
    、行為方式及所生危害等一切情狀，量處如主文所示之刑，
    以資儆懲。
據上論斷，應依刑事訴訟法第273 條之1 第1 項、第284 條之1
、第299 條第1 項前段、第300 條，刑法第28條、第321 條第1
項第2 款、第47條第1 項，判決如主文。
本案經檢察官翁偉玲到庭執行職務。
中    華    民    國   100    年    11    月    16    日
                  刑事第二十一庭  法  官  林勇如
上正本證明與原本無異。
如不服本判決應於收受送達後10日內向本院提出上訴書狀，並應
敘述具體理由；其未敘述上訴理由者，應於上訴期間屆滿後20日
內向本院補提理由書（均須按他造當事人之人數附繕本）「切勿
逕送上級法院」。告訴人或被害人如對於本判決不服者，應具備
理由請求檢察官上訴，其上訴期間之計算係以檢察官收受判決正
本之日期為準。
                                  書記官  葉潔如
中    華    民    國   100    年    11    月    16    日
附錄論罪法條
中華民國刑法第321 條（加重竊盜罪）
犯竊盜罪而有下列情形之一者，處6 月以上、5 年以下有期徒刑
，得併科新臺幣10萬元以下罰金：
一、侵入住宅或有人居住之建築物、船艦或隱匿其內而犯之者。
二、毀越門扇、牆垣或其他安全設備而犯之者。
三、攜帶兇器而犯之者。
四、結夥三人以上而犯之者。
五、乘火災、水災或其他災害之際而犯之者。
六、在車站、埠頭、航空站或其他供水、陸、空公眾運輸之舟、
    車、航空機內而犯之者。
前項之未遂犯罰之。